臺灣苗栗地方法院刑事判決
110年度易字第462號
公  訴  人  臺灣苗栗地方檢察署檢察官
被      告  郭巨喬


                    （現在法務部○○○○○○○○附設勒戒處所觀察、勒戒中）
上列被告因加重竊盜案件，經檢察官提起公訴（110年度偵字第7
100號），被告於本院準備程序進行中就被訴事實為有罪之陳述
，經本院告知簡式審判程序之旨，並聽取當事人之意見後，裁定
進行簡式審判程序，判決如下：
    主    文
郭巨喬犯踰越窗戶、侵入住宅竊盜罪，累犯，處有期徒刑捌月。
未扣案如附表所示犯罪所得均沒收，於全部或一部不能沒收或不
宜執行沒收時，追徵其價額。
    犯罪事實及理由
一、本案犯罪事實、證據名稱均引用起訴書之記載（如附件），
    並更正、增列如下：
　㈠犯罪事實欄一第6行之「陽台後門」應更正為「窗戶」；第8
    行至第9行之「陽台後門進入後」應更正為「窗戶侵入該住
    宅後（涉犯侵入住宅部分未據告訴)」。
　㈡證據名稱增列「被告郭巨喬於審理中之自白、機車車籍資料
    」。
二、論罪科刑及沒收
　㈠毀壞或踰越門窗、牆垣或其他安全設備而犯竊盜者，應成立
    加重竊盜罪，刑法第321條第1項第2款定有明文。查被告係
    攀爬踰越未上鎖窗戶而侵入告訴人劉育瑄住宅乙節，業據被
    告於警詢中供承明確（見臺灣苗栗地方檢察署110年度偵字
    第7100號卷，下稱偵卷，第40頁），且有監視錄影畫面翻拍
    及現場照片在卷可稽（見偵卷第55頁至第75頁），自屬刑法
    第321條第1項第2款所稱「踰越窗戶」甚明。
　㈡核被告所為，係犯刑法第321條第1項第1款、第2款之踰越窗
    戶、侵入住宅竊盜罪。公訴意旨固漏引刑法第321條第1項第
    2款之踰越窗戶竊盜罪嫌，惟與同條項第1款屬同一法條，並
    經本院告知此部分罪名（見本院卷第127頁、第131頁），被
    告防禦權已有保障，本院自得加以審理，且此僅屬加重條件
    之增加，因仍適用同一法條，無庸變更起訴法條（最高法院
    96年度台上字第3690號判決意旨參照）。
　㈢被告前因違反毒品危害防制條例等案件，經本院以103年度訴
    字第346號判決判處有期徒刑3年8月、2年4月、2年（2罪）
    、1年、8月（5罪）確定（第①案）；又因侵占案件，經本院
    以104年度訴字第342號判決判處有期徒刑6月確定（第②案）
    ；第①、②案嗣經本院以104年度聲字第1474號裁定定應執行
    有期徒刑5月2月確定，入監執行後於民國107年8月30日假釋
    出監，至108年7月26日期滿未經撤銷而以已執行論乙節，有
    臺灣高等法院被告前案紀錄表在卷可稽，其於受徒刑執行完
    畢後5年以內故意再犯本案有期徒刑以上之罪，為累犯。本
    院依司法院釋字第775號解釋意旨，審酌被告前因犯罪而經
    徒刑執行完畢後，理應產生警惕作用，能因此自我控管，不
    再觸犯有期徒刑以上之罪，卻於執行完畢後之中期便故意再
    犯本案之罪，足見被告有其特別惡性，且前罪之徒刑執行無
    成效，對於刑罰之反應力顯然薄弱等一切情節，認有必要應
    依刑法第47條第1項規定加重其刑。
　㈣爰以行為人之責任為基礎，審酌被告不循正途獲取所需，竊
    取他人財物，對告訴人之財產、生活安全及社會治安所生危
    害非輕，且被告已有多次竊盜前科紀錄，足見其素行非佳，
    未獲取教訓，嚴重缺乏尊重他人財產權之觀念，實屬可議，
    兼衡犯罪之動機、目的、手段、情節、竊得物品之價值及現
    況，及坦承犯行之態度，暨自述國中畢業之智識程度、前職
    配管、月薪約新臺幣4萬多元之生活狀況，與告訴人之意見
    等一切情狀（見本院卷第117頁、第135頁），量處如主文第
    1項所示之刑，以示懲儆。
　㈤未扣案犯罪所得即竊得如附表所示之物，均應依刑法第38條
    之1第1項前段、第3項規定，諭知沒收，於全部或一部不能
    沒收或不宜執行沒收時，追徵其價額。其餘犯罪所得即竊得
    筆記型電腦已實際合法發還告訴人，有贓物認領保管單在卷
    可稽（見偵卷第91頁），爰依刑法第38條之1第5項規定，不
    予宣告沒收。
四、依刑事訴訟法第273條之1第1項、第299條第1項前段、第310
    條之2、第454條第1項、第2項，刑法第321條第1項第1款、
    第2款、第47條第1項、第38條之1第1項前段、第3項，刑法
    施行法第1條之1第1項，判決如主文。
五、如不服本判決，自判決送達之日起20日內，得提起上訴。
本案經檢察官馮美珊提起公訴，檢察官蕭慶賢到庭執行職務。
中　　華　　民　　國　　111 　年　　3 　　月　　29　　日
                  刑事第二庭    法  官  魏正杰
以上正本證明與原本無異。　　　　　　　　　　　　　　　　如不服本判決應於收受判決後20日內向本院提出上訴書狀，並應敘述具體理由。其未敘述上訴理由者，應於上訴期間屆滿後20日內向本院補提理由書(均須按他造當事人之人數附繕本)「切勿逕送上級法院」。告訴人或被害人如對本判決不服者，應具備理由請求檢察官上訴，其上訴期間之計算係以檢察官收受判決正本之日期為準。　　　　　　　　　　　　　　　　　　　　　　　　　　　　　　　　　　     　　書記官　巫  穎
中　　華　　民　　國　　111 　年　　3 　　月　　29　　日
附錄論罪科刑法條全文：
中華民國刑法第321條
犯前條第1項、第2項之罪而有下列情形之一者，處6月以上5年以
下有期徒刑，得併科50萬元以下罰金：
一、侵入住宅或有人居住之建築物、船艦或隱匿其內而犯之。
二、毀越門窗、牆垣或其他安全設備而犯之。
三、攜帶兇器而犯之。
四、結夥三人以上而犯之。
五、乘火災、水災或其他災害之際而犯之。
六、在車站、港埠、航空站或其他供水、陸、空公眾運輸之舟、
    車、航空機內而犯之。
前項之未遂犯罰之。

附表：
編號 竊得物品即犯罪所得 數量 價值（新臺幣） 1 香水 1瓶 4千元 2 手錶 2支 共計1萬元 3 紅包 1包 內有2千元